臺灣彰化地方法院刑事判決　　　　　　　　　　　　　九十一年度易字第五五七號
　　公　訴　人　臺灣彰化地方法院檢察署檢察官
　　被　　　告　丁○○
右列被告因竊盜案件，經檢察官提起公訴（九十一年度偵字第二八六九號），暨移送
併案審理（臺灣彰化地方法院檢察署九十一年度偵字第三六二四、三九五八號，臺灣
雲林地方法院檢察署九十一年度偵字第三四一一號），本院判決如左：
    主  文
丁○○連續竊盜，累犯，處有期徒刑壹年拾月。
    事  實
一、丁○○前有搶奪、詐欺及多次竊盜前科，其曾因竊盜案件，經本院判處有期徒刑
    四月確定，甫於八十九年四月五日執行完畢，另因竊盜等案件經法院分別判處有
    期徒刑後定執行刑一年四月，甫於九十一年三月二十九日假釋出監（應至九十一
    年六月二十五日假釋期滿，仍在假釋中）。竟不知悔改，復基於意圖為自己不法
    之所有之概括犯意，自假釋出監之翌日即九十一年三月三十日起至同年八月十三
    日止，連續於附表所示時、地，竊取丙○○、蘇佩仙、甲○○、戊○○、乙○○
    所有如附表所示之財物（詳如附表），並將附表編號二所竊蘇佩仙之車牌懸掛於
    附表編號一所竊丙○○所有之重型機車上，以規避警方臨檢，及將附表編號三所
    竊之行動電話一支以新臺幣（下同）二千五百元之代價賣予不知情之不詳姓名之
    人，得款花用殆盡。嗣於九十一年五月一日十九時許，丁○○騎乘上開編號一所
    竊機車，途經彰化縣員林鎮○○路與至善街口時，為警查獲；又於附表編號四之
    竊盜犯行經警追查通知丁○○於九十一年五月二十八日到案查獲，並起出附表編
    號四之行動電話一支，丁○○始並供出附表編號三之犯行，經警循線查悉；再於
    九十一年八月十三日九時三十分許附表編號五犯行得手後，經被害人乙○○報警
    當場查獲。
二、案經彰化縣警察局員林分局、雲林縣警察局斗六分局報告臺灣彰化地方法院檢察
    署檢察官偵查起訴，暨移送併案審理。
    理  由
一、右揭如附表所示之犯罪事實，業據被告丁○○迭於警訊、偵查中及本院調查、審
    理時坦承不諱，核與被害人丙○○、蘇佩仙、甲○○、戊○○、乙○○於警訊中
    指訴情節相符，復有贓物認領保管單四件及車輛竊盜、車牌失竊資料個別查詢報
表－查詢車輛認可資料二件附卷可稽，足徵被告之自白與事實相符，應可採信。
    本件事證明確，被告上開犯行均堪認定。
二、核被告丁○○所為，係犯刑法第三百二十條第一項之竊盜罪。所為如附表所示之
    多次竊盜犯行，犯罪時間緊接，犯罪構成要件相同，顯係基於概括之犯意反覆為
    之，應依連續犯之規定，論以一罪，並依法加重其刑。又查被告前因竊盜案件，
    經本院判處有期徒刑四月確定，甫於八十九年四月五日執行完畢（於八十九年四
    月六日出監），此有臺灣高等法院被告全國前案紀錄表及臺灣彰化地方法院法務
    部在監在押資料表等件在卷可按，其於受有期徒刑之執行完畢後，五年以內再犯
    本件有期徒刑以上之罪，為累犯，應遞加重其刑。如附表所示編號三至五之竊盜
    犯行，雖未據公訴人起訴，惟與被告前開所犯有連續犯之關係，為裁判上一罪，
    並業經公訴人移送併辦，本院自應併予審判。又就附表編號三之犯罪，雖係被告
    於九十一年五月二十八日自動供認（參照員警刑字第五七五六號警訊卷），惟按
    刑法第六十二條所規定之自首，以對於未發覺之罪，向有偵查權之機關或公務員
    自承犯罪，進而接受裁判為要件；而具有連續犯或牽連犯等裁判上一罪關係之犯
    罪，苟全部犯罪未被發覺前，行為人僅就其中一部分犯罪自首，固仍生全部自首
    之效力，反之，倘其中一部分犯罪已先被有偵查權之機關或公務員發覺，行為人
    事後方就其餘未被發覺之部分，自動供認其犯行時，因與上開自首之要件不符，
    自不得適用自首之規定減輕其刑（最高法院八十三年度臺上字第三九三五號判決
    意旨可資參照），茲被告於九十一年五月一日已為警查獲，就其所為其中一部分
    犯罪已先被有偵查權之機關發覺，揆諸前開說明，即無自首之適用，附此敘明。
    爰審酌被告有搶奪、詐欺及多次竊盜前科，現尚因竊盜、詐欺等案件在假釋中（
    參前揭臺灣高等法院被告全國前案紀錄表），猶不知警愓，於九十一年三月二十
    九日甫假釋出監之翌日即又先後犯數案，屢罹刑典，惡性非輕，及其犯罪之動機
    、手段、所竊財物之價值，暨坦承犯行之態度等一切情狀，量處如主文所示之刑
    ，以示懲儆。
據上論斷，應依刑事訴訟法第二百九十九條第一項前段，刑法第五十六條、第三百二
十條第一項、第四十七條，罰金罰鍰提高標準條例第一條前段，判決如主文。
本案經檢察官羅美秀到庭執行職務。
中    華    民    國    九十一      年      九      月      二十五      日
                                臺灣彰化地方法院刑事第二庭
                                    審判長法官  林  欽  章
                                    法      官  石  馨  文
                                    法      官  郭  麗  萍
右正本證明與原本無異。
如不服本判決，應於判決送達後十日內向本院提出上訴狀( 須附繕本 )。
告訴人或被害人對於判決如有不服具備理由請求檢察官上訴者，其上訴期間之計算係
以檢察官收受判決正本之日期為準。
                                    法院書記官  施  嘉  玫
中    華    民    國    九十一      年      九      月      二十五      日
刑法第三百二十條第一項：
意圖為自己或第三人不法之所有，而竊取他人之動產者，為竊盜罪，處五年以下有期
徒刑、拘役或五百元以下罰金。
附表：
┌──┬─────┬─────┬────┬───┬─────────────┐
│編號│犯罪時間  │犯罪地點  │方式    │被害人│所得財物                  │
├──┼─────┼─────┼────┼───┼─────────────┤
│一  │九十一年三│彰化縣員林│徒手竊取│丙○○│車號ＹＨＺ－七八０號重型機│
│    │月三十日十│鎮○○路一│        │      │車一臺（價值約二萬五千元）│
│    │一時許    │一一號前  │        │      │                          │
│    │          │          │        │      │                          │
├──┼─────┼─────┼────┼───┼─────────────┤
│二  │九十一年四│彰化縣埔心│徒手竊取│蘇佩仙│車號ＮＯＨ－八三九號重型機│
│    │月一日九時│鄉瓦中村東│        │      │車車牌一面                │
│    │許        │明路段    │        │      │                          │
│    │          │          │        │      │                          │
├──┼─────┼─────┼────┼───┼─────────────┤
│三  │九十一年五│彰化縣溪湖│徒手竊取│甲○○│行動電話一支（價值一萬零八│
│    │月二十三日│鎮○○路三│        │      │百元）                    │
│    │十九時許  │段四七七號│        │      │                          │
│    │          │（東信電信│  │      │                          │
│    │          │公司門市）│        │      │                          │
├──┼─────┼─────┼────┼───┼─────────────┤
│四  │九十一年五│彰化縣員林│徒手竊取│戊○○│行動電話一支（價值一萬三千│
│    │月二十五日│鎮○○路五│        │      │元）                      │
│    │十三時許  │八五號（神│        │      │                          │
│    │          │腦國際員林│        │      │                          │
│    │          │中正店）  │        │      │                          │
├──┼─────┼─────┼────┼───┼─────────────┤
│五  │九十一年八│雲林縣林內│徒手竊取│乙○○│現金三千九百元            │
│    │月十三日九│鄉○○路一│        │      │                          │
│    │時三十分許│一三號（達│        │      │                          │
│    │          │興加油站）│        │      │                          │
└──┴─────┴─────┴────┴───┴─────────────┘
